# SAAS平台收入确认问题

提问人：小兵审计 时间：2020-10-08 10:33:11
公司系开发基于SaaS平台的软件，软件已是成熟产品，交付给客户时只需类似于初始化即可，合同约定购买 1 年的价格为 1 万，如，一次性购买 3 年，送 1 年，购买 5 年送 2 年，并备注价格金额中含3%的维护费用。到期后如客户不再续费，仅能查看原有已上传视频资料、维护已开户的用户等，无法继续上传视频、新开账户的操作等（上传视频、增加用户等系软件的基本服务内容）。请教陈版，上述交易是否可认定为软件销售与软件服务两项义务？他们之间的售价应如何认定？根据目前合同，软件销售是否需要分期确认？如考虑为销售软件使用权一次性确认收入，合同应如何约定？

回答人：chenyiwei
这类“软件即服务”的业务模式，仅仅依靠现有的软件客户端是无法单独运作的，需要依赖服务商提供的网络环境，这两者不可分割，因此应将软件销售和后续服务作为一个整体，收入在合同约定的服务期限内确认（一般按直线法摊销）。

提问人：小兵审计 时间：2020-10-09 08:42:00
陈版，您好，上述合同是其中的一种，企业的另一种合同为，一次性收取 5 万软件费用，以后每年只向客户收取 1 千元服务费（由于后续年服务费较低，客户一般都会选择续费），收取的一次性软件费用能否作为一项软件使用权，一次性确认收入呢？如果无法一次性确认， 5 万应按几年摊销？在何种条件下可以认为是一次性销售软件使用权（一次性确认）与后续服务（服务期间内分期）两项义务呢？

回答人：chenyiwei
如果软件销售后，脱离软件商提供的网络环境和后续技术支持，该软件的主体功能仍可正常使用的（除了不能升级和修复bug以外），则可以认为软件销售是一项单独履约义务，可在交付时一次性确认收入。

回答人：chenyiwei
你说的情况同样应作为一项履约义务，在合理估计的服务期限（考虑续约选择权）内摊销确认收入。